臺灣高雄地方法院刑事判決　　　　　　　　　　　　九十一年度訴字第二七六八號
　　公　訴　人　臺灣高雄地方法院檢察署檢察官
　　被　　　告　甲○○
右列被告因違反毒品危害防制條例案件，經檢察官提起公訴（九十年度毒偵字第三六
六三號），本院判決如左：
    主  文
甲○○施用第一級毒品，累犯，處有期徒刑拾月。扣案之第一級毒品海洛因壹包（淨
重零點壹捌公克、包裝重零點貳肆公克），沒收銷燬之。
    事  實
一、甲○○前因肅清煙毒條例案件，經法院判處有期徒刑三年三月確定，甫於民國八
    十五年十二月二十一日假釋出獄，至八十七年十一月二十一日因縮刑期滿未經撤
    銷假釋，視為執行完畢。又因施用毒品案件，經本院裁定送觀察、勒戒後，認無
    繼續施用毒品之傾向，由臺灣高雄地方法院檢察署檢察官於九十年六月十九日以
    九十年度毒偵字第二四九三號為不起訴處分確定在案。仍不知悔改，其明知海洛
    因業經公告列為毒品防害防制條例第二條第二項第一款之第一級毒品，不得非法
    持有、施用，詎仍未戒除施用毒品習性，於五年內復基於非法施用第一級毒品海
    洛因之犯意，於九十一年八月十日十九時許回溯二十四小時內某時，在其所有自
    用小客車內，施用第一級毒品海洛因一次。嗣於同日十九時許，在高雄市○○區
    ○○路與高速公路口，為警當場查獲，並扣得其所有第一級毒品海洛因一包（淨
    重零點一八公克、包裝重零點二四公克）。經本院裁定送觀察、勒戒後，認有繼
    續施用毒品之傾向，再經臺灣高雄地方法院檢察署檢察官聲請令入戒治處所施以
    強制戒治，而由本院以九十年毒聲字第五四八四號裁定令入戒治處所，施以強制
    戒治一年。
二、案經高雄市政府警察局移送臺灣高雄地方法院檢察署檢察官偵查起訴。
    理  由
一、右揭犯罪事實，業據被告甲○○於本院審理中供承不諱，且被告被查獲當日經警
    採集之尿液送高雄市政府衛生局以免疫學分析法與ＴＯＸＩ—ＬＡＢ方法檢驗結
    果，確呈嗎啡陽性反應，此有該局九十年八月二十一日高衛試煙字第Ｘ—七四號
    煙毒尿液檢驗成績書影本一紙附卷可稽（參見偵查卷第二八頁），又扣案被告所
    有疑似海洛因之白色粉末一包（淨重零點一八公克、包裝重零點二四公克）經送
    法務部調查局以化學呈色法與氣相層析質譜儀分析法鑑驗結果，確係海洛因無誤
    ，此有該局編號第二二一二二二七號鑑定通知書一紙在卷可憑（參見偵查卷
    第二九頁），足見被告之自白核與事實相符，自可採為論罪科刑之依據。再被告
    前因施用毒品案件，經本院裁定送觀察、勒戒後，認無繼續施用毒品之傾向，由
    臺灣高雄地方法院檢察署檢察官以九十年度毒偵字第二四九三號為不起訴處分確
    定，此有該不起訴處分書、臺灣高等法院被告全國前案紀錄表、臺灣高雄地方法
    院檢察署刑案資料查註紀錄表、全國施用毒品案件紀錄表及受觀察勒戒人毒品及
    前科紀錄簡列表等件附卷可參。綜上所述，足證被告確係於五年內再犯毒品危害
    防制條例第十條之罪。從而，本件事證已臻明確，被告犯行洵堪認定，應予依法
    論科。
二、核被告所為，係犯毒品危害防制條例第十條第一項之施用第一級毒品罪。被告持
    有第一級毒品海洛因後，進而施用，其持有之低度行為應被其施用之高度行為所
    吸收，不另論罪。又被告前因肅清煙毒條例案件，經法院判處有期徒刑三年三月
    確定，甫於八十五年十二月二十一日假釋出獄，至八十七年十一月二十一日因縮
    刑期滿未經撤銷假釋，視為執行完畢，此有臺灣高等法院被告全國前案紀錄表及
    臺灣高雄地方法院檢察署刑案資料查註紀錄表等件在卷可參，其前受有期徒刑之
    執行完畢，於五年以內再犯本件最重本刑為有期徒刑以上之罪，為累犯，應依刑
    法第四十七條之規定，加重其刑。爰審酌被告前因施用毒品案件，經本院裁定送
    觀察、勒戒後，認無繼續施用毒品之傾向，而由臺灣高雄地方法院檢察署檢察官
    以九十年度毒偵字第二四九三號為不起訴處分確定在案，復另行起意施用第一級
    毒品海洛因一次，顯見意志不堅，缺乏勒戒動機，惟其犯罪係戕害自身，尚未害
    及他人，所犯情節亦非甚重，及犯後坦承犯行，態度尚稱良好等一切情狀，量處
    如主文所示之刑，以資懲儆。至扣案之第一級毒品海洛因一包（淨重零點一八公
    克、包裝重零點二四公克），係被告所有，業據其供明在卷可按，應依毒品危害
    防制條例第十八條第一項前段規定，不問屬於犯人與否，宣告沒收併銷燬之。至
    鑑驗所耗損之毒品，既已滅失，爰不另為沒收銷燬之諭知，附此敘明。
三、公訴意旨另以被告於九十年七月二十日下午三時許，在其所有自用小客車內施用
    第一級毒品海洛因一次，因認被告尚涉犯毒品危害防制條例第十條第一項之施用
第一級毒品罪嫌等語。惟被告於本院審理中已否認該次犯行，辯稱：我只有施用
    一次，是查獲當日在我車上施用，七月二十日我沒有施用等云。經查，被告於警
    訊及偵查中雖自承：於九十一年七月二十日有在其車上施用第一級毒品海洛因等
    云（參見警卷第二頁正面、偵查卷第三頁反面），惟於本院審理中已改以前揭情
    詞置辯。而按被告之自白，不得作為有罪判決之唯一證據，仍應調查其他必要之
    證據，以察其是否與事實相符，刑事訴訟法第一百五十六條第二項定有明文。本
    件被告於警訊及偵查中雖自白於九十年七月二十日有施用毒品之犯行，惟於本院
    審理中已否認該次犯行，是以被告於警訊及偵查中之自白是否可信，已然疑義？
    自無據以作為有罪判決之唯一證據。復觀以上開高雄市政府衛生局煙毒尿液檢驗
    成績書及法務部調查局鑑定通知書以查，均為被告被查獲當日即九十年八月十日
    經警所採集之尿液及扣案之第一級毒品海洛因，僅可認係被告於九十年八月十日
    十九時許回溯二十四小時內某時在其車內施用第一級毒品海洛因之證據，尚無法
    據以推論被告於九十年七月二十日下午三時許，有在其車內施用第一級毒品海洛
    因一情。則被告關於該次前後矛盾不一之供述及上開高雄市政府衛生局煙毒尿液
    檢驗成績書及法務部調查局鑑定通知書，均不足以證明被告於九十年七月二十日
    尚有施用毒品之犯行。此外，本院復查無其他積極證據足資認定被告確有公訴人
    所指此部分之犯行，原應為無罪之諭知，惟公訴意旨認此部分與前開有罪科刑部
    分有連續犯之裁判上一罪關係，爰不另為無罪之諭知，附此敘明。
據上論斷，應依刑事訴訟法第二百九十九條第一項前段，毒品危害防制條例第十條第
一項、第十八條第一項前段，刑法第十一條、第四十七條，判決如主文。
本案經檢察官劉河山到庭執行職務。
中      華      民      國    九十一    年     十一     月    二十六    日
                                臺灣高雄地方法院刑事第五庭
                                  審判長法  官  吳  永  宋
                                        法  官  張  茹  棻
                                        法  官  林  家  賢
右正本證明與原本無異。
如不服本判決，應於判決送達後十日內，向本院提出上訴狀。
                                        書記官  許  雅  惠
中      華      民      國    九十一    年     十一     月二十六    日
附錄本判決論罪科刑法條：
毒品危害防制條例第十條第一項：
施用第一級毒品者，處六月以上五年以下有期徒刑。
毒品危害防制條例第十八條第一項：
查獲之毒品及專供製造或施用毒品之器具，不問屬於犯人與否，均沒收銷燬之。但合
於醫學或研究之用者，得不予銷燬。
